Minutes et répertoires du notaire Michel Ange de SAINT-GEORGES, 25 février 1707 - 20 juillet 1744 (étude IV)
Archives nationales
- Minutes de Michel Ange de SAINT-GEORGES, 28 février 1707 - 1745; MC/ET/IV/336 - MC/ET/IV/535
  - Minutes (constitutions de rentes publiques). 1744 - 1745, MC/ET/IV/535
    Les deux notaires Michel Ange de Saint-Georges et Jean Andrieu signent concurremment en premier et en second.
    - ROUSSEL Serrurier Rue de Beaune § Constitution de rente, 18 juin 1744; MC/ET/IV/535
- Répertoire(s) de Michel Ange de SAINT-GEORGES, 25 février 1707 - 20 juillet 1744; MC/RE/IV/4 - MC/RE/IV/5
  - Répertoire. 1707, 25 février - 1725, 25 février 1707 - 1725; MC/RE/IV/4
    Informations concernant le classement et la cotation:
    Le niveau inférieur de description, quand il existe, correspond aux mentions d'actes contenues dans le répertoire. Parmi celles-ci, certaines peuvent y être décrites, de manière plus ou moins détaillée. Pour consulter l'acte proprement dit, il convient de rechercher la cote au niveau des articles (registre ou liasse) des minutes du notaire (cote de type 'MC/ET').
  - Répertoire. 1726, 2 janvier - 1744, 20 juillet, 2 janvier 1726 - 20 juillet 1744; MC/RE/IV/5